臺灣臺北地方法院刑事判決　　　　　　　96年度訴字第1077號
公　訴　人　臺灣臺北地方法院檢察署檢察官
被　　　告　甲○○
　　　　　　　　　　（現於臺灣嘉義監獄執行中，並寄押於臺
上列被告因毒品危害防制條例案件，經檢察官提起公訴（96年度
毒偵字第853 號），因被告於準備程序中就被訴事實為有罪之陳
述，經本院合議庭裁定改行簡式審判程序審理，茲判決如下：
    主  文
甲○○所犯之罪、所處之刑及應沒收之物均如附表所示，附表編
號一至三之罪所處之刑均減刑，減得之刑如附表編號一至三所載
，與附表編號四、五不應減刑之罪所處之刑，應執行有期徒刑貳
年貳月。扣案海洛因壹包（淨重零點零伍公克），海洛因殘渣袋
參個均沒收銷燬。海洛因空包裝壹個（淨重零點參肆公克）、剷
管壹支、葡萄糖壹包、注射針筒貳支、又參支均沒收。
    事實及理由
一本件犯罪事實、證據、理由及適用法條，除引用檢察官起訴書
  之記載（如附件）外，並補充：被告甲○○所犯附表編號一至
  三之罪合於中華民國九十六年罪犯減刑條例第二條第一項第三
  款之規定，應將宣告刑均予以減刑，並與附表編號四、五不應
  減刑之罪所處之刑定其應執行之刑。
二本院審酌被告自八十二年起即因施用毒品案件多次經觀察勒戒
  、強制戒治，八十四年間因竊盜及違反麻醉藥品管理條例等案
  件，經本院分別判處有期徒刑七月及三月，應執行有期徒刑八
  月，緩刑五年，於緩刑期間之八十八年間，再犯轉讓第一、二
  級毒品之罪，經臺灣高等法院八十八年度上訴字第三四六九號
  判決分別判處有期徒刑二年、一年，應執行有期徒刑二年十月
  ，再於八十八年間因竊盜案件，經臺灣高等法院八十九年度上
  訴字第一五四五號判處有期徒刑一年六月，九十年間再因施用
  毒品案件，經臺灣板橋地方法院九十年度訴字第六三七號判決
  判處有期徒刑八月。嗣前述緩刑經撤銷後，前述各罪合併應執
  行有期徒刑五年八月，於九十四年七月八日因縮短刑期假釋出
  監，惟復因施用第一級毒品案件經本院九十五年度訴字第一○
  五○號判決判處有期徒刑八月，又因施用毒品案件，經本院九
  十五年度訴字第一五○八號判決判處有期徒刑九月及四月，致
  其假釋遭撤銷，而於九十六年五月十一日入監執行殘刑一年九
  月又六日，並與經本院九十五年度訴字第一○五○號、九十五
  年度訴字第一五○八號判決接續執行，雖未構成累犯，惟其於
  入監前為本件多次犯行，顯未因前案刑之之執行而生警惕，且
  對個人身心戕害甚鉅，原應從重量處，其但念其犯後態度良好
  ，坦承犯行，及所犯屬自戕行為等一切情狀，分別量處如主文
  所示之刑。扣案之海洛因一包（淨重○點○五公克）及海洛因
  殘渣袋三個均屬第一級毒品，海洛因殘渣袋內之海洛因並與所
  附著之包裝無法剝離殆盡，不問屬於犯人與否，均依毒品危害
  防制條例第十八條第一項前段規定諭知沒收銷燬之。另海洛因
  空包裝一個（淨重○點三四公克）有防止海洛因裸露、逸出及
  潮濕之功用，並便於攜帶，與剷管一支、葡萄糖一包、注射針
  筒二支、又三支同為供被告施用海洛因所用之物，且屬被告所
  有，已經其供承在卷，均依刑法第三十八條第一項第二款沒收
  之。
三本件被告所犯為死刑、無期徒刑、最輕本刑三年以上有期徒刑
  以外之罪，亦非高等法院管轄第一審之案件，其於本院行準備
  程序時並就被訴事實為有罪之陳述，經聽取檢察官及被告之意
  見後，依刑事訴訟法第二百七十三條之一第一項之規定，由本
  院合議庭裁定本件改依簡式審判程序，並由受命法官獨任進行
  審理。
四適用之法條：刑事訴訟法第二百七十三條之一第一項、第二百
  九十九條第一項前段、第三百十條之二、第四百五十四條第二
  項，毒品危害防制條例第十條第一項、第二項、第十八條第一
  項前段，刑法第十一條前段、第五十一條第五款、第三十八條
  第一項第二款，中華民國九十六年罪犯減刑條例第二條第一項
  第三款、第七條。
本案經檢察官侯靜雯到庭執行職務
中　　華　　民　　國　　96　　年　　9 　　月　　26　　日
　　　　　　　　　刑事第十五庭  法　官　邱蓮華
上正本證明與原本無異。
如不服本判決，應於判決送達後10日內，向本院提出上訴狀。
                                書記官  王黎輝
中　　華　　民　　國　　96　　年　　9 　　月　　29　　日
附表
┌─┬───────┬────────┬──────┬──────┬──────────┐
│編│ 犯罪時間     │   所犯法條     │  宣告刑    │  減得之刑  │  應沒收銷燬及應沒收│
│號│              │                │            │            │  之物              │
├─┼───────┼────────┼──────┼──────┼──────────┤
│1 │95年12月24日為│毒品危害防制條例│施用第一級毒│有期徒刑伍月│海洛因1包（淨重0.05 │
│  │警採尿前回溯二│第十條第一項施用│品，處有期徒│            │公克）沒收銷燬      │
│  │十六小時內某時│第一級毒品罪    │刑拾月。    │            │空包裝1 個（淨重0.34│
│  │              │                │            │            │公克）、注射針筒2 支│
│  │              │                │            │            │、剷管1 支、葡萄糖1 │
│  │              │                │            │            │包均沒收            │
├─┼───────┼────────┼──────┼──────┼──────────┤
│2 │95年12月24日為│毒品危害防制條例│施用第二級毒│有期徒刑參月│                    │
│  │警採尿前回溯九│第十條第二項施用│品，處有期徒│            │                    │
│  │十六小時內某時│第二級毒品罪    │刑陸月。    │            │                    │
├─┼───────┼────────┼──────┼──────┼──────────┤
│3 │96年3 月31日下│毒品危害防制條例│施用第一級毒│有期徒刑伍月│海洛因殘渣袋3 個沒收│
│  │午一點左右    │第十條第一項施用│品，處有期徒│            │銷燬                │
│  │              │第一級毒品罪    │刑拾月。    │            │注射針筒3支均沒收   │
├─┼───────┼────────┼──────┼──────┼──────────┤
│4 │96年5 月11日為│毒品危害防制條例│施用第一級毒│不減        │                    │
│  │警採尿前回溯二│第十條第一項施用│品，處有期徒│            │                    │
│  │十六小時內某時│第一級毒品罪    │刑拾月。    │            │                    │
├─┼───────┼────────┼──────┼──────┼──────────┤
│5 │96年5 月11日為│毒品危害防制條例│施用第二級毒│不減        │                    │
│  │警採尿前回溯九│第十條第二項施用│品，處有期徒│            │                    │
│  │十六小時內某時│第二級毒品罪    │刑陸月。    │            │                    │
└─┴───────┴────────┴──────┴──────┴──────────┘
附件
臺灣臺北地方法院檢察署檢察官起訴書
　　　　　　　　　　　　　　　　　　96年度毒偵字第853號
　　　　　　　　　　　　　　　　　　96年度毒偵字第1211號
　　　　　　　　　　　　　　　　　　96年度毒偵字第1811號
　　被　　　告　甲○○　男　31歲（民國○○年○月○○日生）
　　　　　　　　　　　　住臺北市○○區○○街17號3樓
                        （另案在臺灣嘉義監獄執行中）
　　　　　　　　　　　　國民身分證統一編號：Ｚ000000000號
上列被告因違反毒品危害防制條例案件，已經偵查終結，認應該
提起公訴，茲將犯罪事實及證據並所犯法條分敘如下：
        犯罪事實
一、甲○○前因施用毒品案件，經臺灣板橋地方法院裁定送觀察
    、勒戒後，認有繼續施用毒品之傾向，再由臺灣板橋地方法
    院裁定令入戒治處所施以強制戒治1年，嗣停止戒治交付保
    護管束，於保護管束期間期滿，由臺灣板橋地方法院檢察署
    檢察官於民國89年8月29日以89年度戒毒偵字第569號不起訴
    處分確定。嗣又於90年2月初起至2月10日止，連續多次施用
    第1級毒品海洛因，經臺灣板橋地方法院以90年毒聲字第819
    號裁定強制戒治1年，於90年4月13日經臺灣板橋地方法院檢
    察署以90年戒執二字第274號送臺北戒治所強制戒治（於91
    年4月12日戒治期滿）；另於90年5月28日經臺灣板橋地方法
    院以90年度訴字第637號判處有期徒刑8月，與另犯竊盜案件
    合併送執行，於94年7月8日縮短刑期假釋出監；復於95年8
    月間施用第1級毒品海洛因及第2級毒品安非他命，經臺灣臺
    北地方法院以95年度訴字第1580號，分別判處有期徒刑9月
    、4月，應執行有期徒刑1年（於96年2月16日確定）。詎甲
    ○○仍不知悔改，基於施用第1級毒品、第2級毒品之犯意，
    分別為下列犯行：(1)於95年12月24日為警採尿前回溯26小
    時、96小時內某時，在不詳處所施用第1級毒品海洛因及第2
    級毒品甲基安非他命。嗣於95年12月24日19時45分許，在臺
    北市○○區○○街46號前，因另案遭通緝為警查獲，並自甲
    ○○身上扣得第1級毒品海洛因1包（淨重0.05公克）、針筒
    注射器2支、毒品剷管1支、葡萄糖1包等物。(2)於96年3月
    31日13時許，在臺北市○○區○○街，李明龍（另案偵辦）
    所承租之419-CZ號營業用小客車內，施用第1級毒品海洛因
    。嗣於96年4月1日13時許，在臺北市○○區○○路與景文街
    口為警查獲，並自甲○○及李明龍處扣得海洛因殘渣袋3包
    （無法磅秤）、注射針筒3支等物。(3)於96年5月11日為警
    採尿前回溯26小時、96小時內某時，在不詳處所施用第1級
    毒品海洛因及第2級毒品甲基安非他命。嗣於96年5月11日2
    時16分許，在臺北市○○區○○街2號2樓，經警盤查並同意
    採驗尿液，驗得尿液呈嗎啡及甲基安非他命反應，始查悉上
    情。
二、案經臺北縣政府警察局新店分局及臺北市政府警察局文山第
    二分局報告偵辦。
        證據並所犯法條
一、證據清單及待證事實：
  (1)被告甲○○之自白：證明上開犯罪事實(1)、(2)。
  (2)臺北縣政府警察局新店分局扣押物品清單、法務部調查局
     鑑定書、臺灣檢驗科技股份有限公司濫用藥物尿液檢驗報
     告：證明上開犯罪事實(1)。
  (3)證人李明龍之證述、臺北市政府警察局文山第二分局扣押
     物品清單及照片、臺灣尖端先進生技醫藥股份有限公司濫
     用藥物尿液檢驗報告：證明上開犯罪事實(2)。
  (4)臺灣尖端先進生技醫藥股份有限公司濫用藥物尿液檢驗報
     告：證明上開犯罪事實(3)。
二、被告所犯法條：
    核被告甲○○所為，係犯毒品危害防制條例第10條第1項、
    第2項施用第1級、第2級毒品罪嫌。又被告上開多次施用第1
    級毒品海洛因及第2級毒品甲基安非他命之犯行，均犯意各
    別，罪名互異，請予分論併罰。
三、依毒品危害防制條例第23條第2項、刑事訴訟法第251條第1
    項提起公訴。
        此    致
臺灣臺北地方法院
中　　華　　民　　國　　96　　年　　6 　　月　　25　　日
                              檢　察　官  呂  俊  儒
參考法條：
毒品危害防制條例第10條
施用第一級毒品者，處 6 月以上 5 年以下有期徒刑。
施用第二級毒品者，處 3 年以下有期徒刑。
